臺灣臺北地方法院民事裁定
111年度保險小上字第3號
上  訴  人  周約瑟  
被  上訴人  宏泰人壽保險股份有限公司

法定代理人  魯奐毅  
上列當事人間請求給付保險金事件，上訴人對於民國111年7月19
日本院臺北簡易庭110年度北保險小字第10號第一審小額民事判
決提起上訴，本院裁定如下：
    主  文
上訴駁回。
第二審訴訟費用新臺幣壹仟伍佰元由上訴人負擔。
    理  由
一、按對於小額程序第一審裁判之上訴，非以其違背法令為理由
    ，不得為之；其上訴狀內並應記載上訴理由，表明下列各款
    事項：㈠原判決所違背之法令及其具體內容、㈡依訴訟資料可
    認為原判決有違背法令之具體事實，民事訴訟法第436條之2
    4第2項、第436條之25分別定有明文。是當事人以小額訴訟
    程序之第一審判決違背法令為理由提起上訴時，就原判決如
    何不適用法規或適用法規不當，其上訴狀或理由書應有具體
    之指摘，並揭示該法規之條項或其內容，若係成文法以外之
    法則，應揭示該法則之旨趣；如依民事訴訟法第469條第1款
    至第5款所列各款事由提起上訴者，其上訴狀或理由書應揭
    示合於該條款之事實，若小額訴訟程序上訴人之上訴狀或理
    由書未依上述方法表明者，自難認已對原判決之違背法令有
    具體之指摘，其上訴即不合法（最高法院71年度台上字第31
    4號判決意旨參照）。另上訴不合法者，依同法第436條之32
    第2項準用第471條第1項、第444條第1項規定，法院毋庸命
    其補正，應逕以裁定駁回之。
二、上訴意旨略以：伊於民國108年9月26日因下背和骨盆挫傷至
    長庚醫院就醫，另於108年10月7日至同年12月23日至向德中
    醫就醫20次，伊是在被告寄送存證信函前就送件理賠，之前
    有送2件，1件賠了新臺幣（下同）5萬元，另1件沒賠，所以
    這是在有效期限內，即尚未解除契約前就已經投遞理賠等語
    ，並聲明：被告應給付保險金5萬元。
三、經查，上訴人雖執上詞提起本件上訴，惟並未具體指明原判
    決有何不適用法規或適用法規不當之情形，並揭示該法規之
    條項或其內容，或表明原判決有合於民事訴訟法第469條第1
    款至第5款所定違背法令之具體內容，亦未表明依何訴訟資
    料可認為原判決有違背法令之具體事實，難認其已合法表明
    上訴理由。揆諸首開說明，其上訴為不合法，應予駁回。
四、本件第二審訴訟費用，確定為如主文第2項所示之金額。　
五、據上論結，本件上訴為不合法，依民事訴訟法第436條之32
    第1項、第2項、第444條第1項前段、第436條之19第1項、第
    95條、第78條，裁定如主文。
中　　華　　民　　國　　111 　年　　10　　月　　17　　日
                  民事第七庭  審判長法  官  姜悌文
                                    法  官  蔡政哲
                                    法  官  許筑婷
以上正本係照原本作成。
本裁定不得抗告。
中　　華　　民　　國　　111 　年　　10　　月　　17　　日
                                    書記官  林政彬